

# **Alexander Augusto S. Fernandes**

Engenheiro da Computação

#### Informações Pessoais

Meu site

alexanderaugusto.com

Celular

(35) 98452-9203

E-mail

alexaasf1010@gmail.com

Linkedin

linkedin.com/in/alexanderaugusto

#### Skills

**JavaScript** 

Java

Git

Banco de Dados Relacional

Docker

Kubernetes

Banco de Dados N-Relacional

Python

**Machine Learning** 

## **Idiomas**

Inglês

#### **Resumo**

Bacharelado em Engenharia da Computação com 3 anos de experiência no desenvolvimento de software e habilidades digitais. Possuo amplo conhecimento em Spring Boot, Node JS, React, Banco de Dados Relacional, Kubernetes, Docker e Microsserviços no geral.

#### **Experiência**

04/2021 -Presente

Especialista em Sistemas II - Team Leader e Scrum Master

- Inatel/Ericsson, MG
- **Spring Boot**

**API REST** 

- OSGI
- **JavaScript**
- Docker
- Kubernetes
- **Jenkins**
- Git

Banco de Dados - Oracle e EDB

- Karate e JUnit para testes automatizados
- Metodologias Ágeis

01/2020 -04-2021

#### **Desenvolvedor Full Stack (Estágio)**

Aurem Startup, MG

- API RESTFUL Node JS + Express
- Socket.IO
- MySQL, Postgres e MongoDB
- React JS e Next JS
- Figma
- Electron
- AWS
- Docker
- Git
- Metodologias Ágeis e Testes de Unidade

05/2019 -12/2019

### **Desenvolvedor Front-End (Estágio)**

Fiscoserv Startup, MG

- React JS
- Dashboards
- Git
- Metodologias Ágeis

# **Formação**

03/2022 -Presente

Desenvolvimento de Aplicações para Dispositivos **Móveis e Cloud Computing** 

01/2017 -

05/2021

04/2021

04/2021

04/2021

Instituto Nacional de Telecomuniações INATEL, MG

12/2021

Engenharia da Computação

Instituto Nacional de Telecomuniações INATEL, MG

# Certificações

05/2021 Docker: Criando Containers sem dor de cabeça Alura

Monitoramente, Profiles, Testes e Deploy

Spring Boot API REST: API, Segurança, Cache,

Alura

04/2021 **Testes: BDD com Cucumber e Mockito** Alura

Alura

04/2021 Jax-RS e Jersey: Domine a criação de Webservices **REST** 

> Maven: Gerenciamento de dependências e build de aplicações java

Alura

Git e Github: Estratégias de ramificação, conflitos e pull

requests

Alura

Design Patterns em Java: Boas práticas de programação

Alura

03/2021 **Curso de Inglês Intensivo** 

USK

08/2020 **Maratona Behind The Code** 

*IBM* 

07/2020 **Call For Code Hackathon IBM** 

# **Interesses**

Inteligência Artificial **Machine Learning** 

Ciência de Dados